臺灣士林地方法院民事簡易判決
110年度士簡字第1278號
原      告  曹舜逢  


訴訟代理人  楊紹君  

被      告  李樹倫  


上列當事人間因被告傷害案件（110年度審訴字第309號），原告
提起附帶民事事件（110年度審附民字第310號），經本院刑事庭
裁定移送前來，本院於民國110年11月5日言詞辯論終結，判決如
下：
    主  文
被告應給付原告新臺幣參萬肆仟伍佰零陸元。
原告其餘之訴及假執行之聲請均駁回。
本判決原告勝訴部分得假執行。
    事實及理由要領
一、原告起訴主張：被告基於普通傷害犯意，於民國109年11月2
    1日11時許，在新北市○○區○○○○○○○○○○○○號碼：新北市○○區○
    ○街0號），以安全帽及徒手毆打原告，致原告因而受有頭部
    挫擦傷、右肩挫傷及右眼角膜受損等傷害。被告上開行為自
    屬不法侵害原告之身體權及健康權，致使原告精神上產生莫
    大痛苦。為此，爰依侵權行為法律關係向被告請求賠償醫療
    費用新臺幣（下同）：4,876 元、停車費用：630元、69日
    不能工作損失：94,494元及精神慰撫金：200,000 元，共計
    300,000元等語，並聲明：被告應給付原告300,000元。
二、被告則以：伊就原告請求之醫療及停車費用部分均沒有意見
    ，但伊認為原告請求69日不能工作損失時間過長，伊認為原
    告所受傷勢只要休息5 至10日已足，況原告請求之精神慰撫
    金，其金額亦屬過高等語，資為抗辯；並聲明求為駁回原告
    之訴及假執行之聲請。
三、得心證之理由：
    原告主張被告於上開時、地因細故與原告發生爭執，被告以
　　以安全帽及徒手毆打原告，致原告因而受有頭部挫擦傷、右
    肩挫傷及右眼角膜受損等傷害之事實，業據提出起訴書、醫
    療費用收據、乙種診斷證明書及本院刑事判決等件為證，復
    為兩造所不爭執，堪認被告確有前開傷害行為，致原告受有
    該等傷勢及損害，是原告依據侵權行為法律關係請求被告賠
    償，自屬有據。茲本院審酌原告前開各項損害賠償請求有無
    理由？析述如下：
（一）醫藥費用部分：
      原告主張其因被告之上開不法侵害行為而支出醫療費用4,
      876元之事實，有原告提出之醫療費用收據及乙種診斷證
      明書在卷可憑，被告對此亦不爭執，是原告此部分請求，
      為有理由，應予准許。
（二）停車費用部分：
      原告主張其因被告之上開不法侵害行為而支出停車費用63
      0元之事實，業據提出醫療費用收據及乙種診斷證明書等
      件為證，被告對此亦不爭執，是原告此部分請求，亦有理
      由，應予准許。
（三）不能工作薪資損失部分：
      原告主張其因被告之上開不法侵害行為，須休養69日無法
      工作，致受有以月薪42,000元計算，共69日計96,600元（
      計算式：42,000元÷30×69＝96,600元）之不能工作薪資損
      失，其僅請求其中94,494元，雖提出員工請假單、在職證
      明書及收入證明等件為證據。惟觀諸原告提出之淡水馬偕
      紀念醫院開立之診斷證明書，未見醫師有於醫囑上記載原
      告所需休養之時間，故原告主張其因傷須休養69日等情，
      是否可採，即分無疑。本院審酌本件原告所受有頭部挫擦
      傷、右肩傷及右眼角膜受損等傷勢，依一般通常情形，於
      10日內應有可能痊癒，認原告據此請求被告賠償相當於10
      日薪資之不能工作損失範圍內為適當。原告主張伊於本件
      傷害事故時，每月薪資為42,000元，業據提出收入證明為
      證，而被告對此亦不爭執，爰以原告每月月薪42,000元為
      基礎計算，認原告請求被告賠償其不能正常工作之損失於
      10日之範圍內即14,000元（計算式：42,000元×10/30＝14,
      000元；元以下四捨）為合理，逾此範圍之請求，則無理
      由，應予駁回。
（四）精神慰撫金部分：
      按慰藉金之賠償須以人格權遭遇侵害，使精神上受有痛苦
      為必要，其核給之標準固與財產上損害之計算不同，然非
      不可斟酌雙方身分資力與加害程度，及其他各種情形核定
      相當之數額，有最高法院51年台上字第223 號判例意旨可
      資參照。本件原告既因被告之傷害行為致受有前揭傷害，
      就其所受非財產上損害，自得請求賠償相當之金額。本院
      審酌原告受傷之經過、所受傷害為頭部挫擦傷、右肩傷及
      右眼角膜受損等傷勢，兼衡兩造身份、地位及經濟能力、
      加害程度等一切情狀後，認原告請求被告賠償精神慰撫金
      200,000 元，尚屬過高，認其請求被告賠償之精神慰撫金
      於15,000元之範圍內為適當，應予准許。逾此部分之請求
      ，為無理由，應予駁回。
（五）綜上，本件原告得請求之金額應為34,506元【計算式：4,
      876元（醫療費用）＋630元（停車費用）＋14,000元（不能
      工作損失）＋15,000元（精神慰撫金）＝34,506元】，逾此
      部分之請求，即屬無據，應予駁回。
四、從而，本件原告依侵權行為法律關係，於訴請被告給付34,5
    06元範圍內，為有理由，應予准許，逾此範圍之請求，為無
    理由，應予駁回。原告之訴駁回部分，其假執行之聲請即失
    所附麗，應併駁回，併此敘明。
五、本件原告勝訴部分係就民事訴訟法第427 條第1 項適用簡易
    程序所為被告敗訴之判決，依民事訴訟法第389 條第1 項第
    3 款規定，應依職權宣告假執行。
六、本件係刑事附帶民事訴訟，由刑事合議庭裁定移送本庭之事
    件，依刑事訴訟法第504條第2項之規定，免納裁判費，故本
    件無應確定之訴訟費用額。 
中    華    民    國   110    年    11     月   12    日
                  士林簡易庭法  官  張明儀
以上正本係照原本作成。
如不服本判決，應於送達後20日內，向本院提出上訴狀並表明上
訴理由，如於本判決宣示後送達前提起上訴者，應於判決送達後
20日內補提上訴理由書（須附繕本）。
中    華    民    國   110    年    11     月   12    日
                            書記官  劉彥婷